---
title: "Homework9"
author: "SA23204190"
date: "2023-11-20"
output: rmarkdown::html_vignette
vignette: >
  %\VignetteIndexEntry{Homework9}
  %\VignetteEngine{knitr::rmarkdown}
  %\VignetteEncoding{UTF-8}
---

```{r setup, include=FALSE}
knitr::opts_chunk$set(echo = TRUE)
```

## Question1

为什么使用unlist()把表转化为原子向量，为什么不用as.vector()？

## Answer1

unlist()将表转化为一个向量，as.vector()可能会将表格分为多个向量。
```{r}
u<-list(1,2,3,4)
x<-unlist(u)
y<-as.vector(u)
x
y
```

## Question2

对于dim()输入向量，返回值是什么？

## Answer2

NULL

## Question3

如果is.matrix(x)的返回值为TRUE,那么is.array(x)的返回值会是？

## Answer3

TRUE

## Question4

对于as.matrix()，输入一个包含不同数据类型的数据框，会输出什么？

## Answer4

输出一个数据类型为字符型的矩阵

## Question5

能够得到一个0行的数据框吗，0列呢？

## Answer5

可以
```{r}
test=matrix(data=NA,nrow = 0,ncol = 3)
test=as.data.frame(test)
colnames(test)=c("col1","col2","col3")
test

test2<-matrix(data = NA,nrow=3,ncol = 0)
test2<-as.data.frame(test2)
rownames(test2)=c("row1","row2","row3")
test2
```
## Question6

下面是一个数据缩放函数，如何将其应用到数据框的每一列，如何将其应用到数据框的每一数字列

scale01 <- function(x) {
rng <- range(x, na.rm = TRUE)
(x - rng[1]) / (rng[2] - rng[1])
}

## Answer6
```{r}

scale01 <- function(x) {
  rng <- range(x, na.rm = TRUE)
  (x - rng[1]) / (rng[2] - rng[1])
}
d <- data.frame(
     name=c("李明", "张聪", "王建"), 
     age=c(30, 35, 28), 
     height=c(180, 162, 175),
     stringsAsFactors=FALSE)

lapply(d[lapply(d,is.numeric)==TRUE],scale01)

```


## Question7

使用vapply()
a):计算数据框中每一列的标准差。
b):计算混合数据框中每一个数字列的标准差。

## Answer7

```{r}
#对于数据框
d1<-data.frame(1:5,1:5)
vapply(d1,sd,numeric(1))

#针对混合数据框

d <- data.frame(
     name=c("李明", "张聪", "王建"), 
     age=c(30, 35, 28), 
     height=c(180, 162, 175),
     stringsAsFactors=FALSE)
vapply(d[lapply(d,is.numeric)==TRUE],sd,numeric(1))


```
## Question8

现有二元密度函数
$$f(x,y)\propto \begin{pmatrix} n \\ x \end{pmatrix}y^{x+\alpha-1}(1-y)^{n-x+b-1},\  x=0,1,...,n,0\leq y\leq 1 $$
可以看出，对于固定的a,b,n,条件分布为Binomial(n,y)和Beta(x+a,n-x+b)，使用Gibbs样本生成器生成一个目标联合密度为f(x,y)的链条。

## Answer8

```{r}
N<-5000
burn<-1000
X<-matrix(0,N,2)
a<-b<-3;n<-100#固定a=3,b=3,n=100


X[1,]<-c(1,0.5)
for (i in 2:N) {
  x2<-X[i-1,2]
  X[i,1]<-rbinom(1,n,x2)
  x1<-X[i,1]
  X[i,2]<-rbeta(1,x1+a,n-x1+b)
}

b<-burn+1
x<-X[b:N,]



plot(x,main = "",cex=.5,xlab = bquote(X[1]),
     ylab = bquote(X[2]),ylim = range(x[,2]))

```
