---
title: "Homework6"
author: "SA23204190"
date: "2023-10-30"
output: rmarkdown::html_vignette
vignette: >
  %\VignetteIndexEntry{Homework6}
  %\VignetteEngine{knitr::rmarkdown}
  %\VignetteEncoding{UTF-8}
---

```{r setup, include=FALSE}
knitr::opts_chunk$set(echo = TRUE)
```

## Question1

证明连续情形下的Metropolis-Hastings采样算法的稳定性。

## Answer1

证明：如果目标分布是连续情形，则有概率密度函数f，记Q为一转移分布函数，满足对所有x,$Q(X,\centerdot)$有转移核密度$q(\centerdot|x)$，那么从$Q(X,\centerdot)$中抽取一个样本y后，可以计算出来接受概率为：
$$\alpha(x,y)=min\{1,\frac{f(y)q(x|y)}{f(x)q(y|x)}\}$$
对所有的$(x,y)$，使得$f(x)q(y|x)>0$。从而有马尔科夫链转移核为：
$$p(x,y)=q(y|x)\alpha(x,y)=q(y|x)min\{1,\frac{f(y)q(x|y)}{f(x)q(y|x)}\}$$
所以
$$p(x,y)f(x)=f(x)q(y|x)\alpha(x,y)=p(y,x)f(y)$$
对细致平衡方程两边同时积分，则有
$$\int p(x,y)f(x)dx=\int p(y,x)f(y)dx $$
则有$f(y)=\int p(x,y)f(x)dx$
由平稳分布的定义知道f是平稳分布。


## Question2

将等分布的两样本Cram´er-von Mises检验作为置换检验。将试验应用于例8.1和8.2中的数据。

## Answer2

解题过程：

对于例题中的数据
```{r}
attach(chickwts)
x <- sort(as.vector(weight[feed == "soybean"]))
y <- sort(as.vector(weight[feed == "linseed"]))
detach(chickwts)

n<-length(x);m<-length(y)#各自数据的长度
c1<-numeric(n);c2<-numeric(m)
F<-ecdf(x);G<-ecdf(y)
for (i in 1:n) {
  c1[i]<-(F(x[i])-G(x[i]))^2
}
for (j in 1:m) {
  c2[j]<-(F(y[j])-G(y[j]))^2
}
w2<-n*m/(m+n)^2*(sum(c1)+sum(c2))
w2
```

## Question3

第六章的6.4节中的Count five同分布检验基于端点个数的最大值。例题6.15显示Count five 标准对于大小不等的样本并不适用。基于端点最大值实现一个等方差的置换检验，并且样本大小未必相等。

## Answer3

解题过程：
```{r}
n1<-20;n2<-50
mu1<-mu2<-0
sigma1<-sigma2<-1
reps<-numeric(1000)

x<-rnorm(n1,mu1,sigma1);y<-rnorm(n2,mu2,sigma2)
z<-c(x,y)
tx<-sum(x>max(y))+sum(x<min(y))
ty<-sum(y>max(x))+sum(y<min(x))

for (i in 1000) {
  xy<-sample(z)
  x1<-xy[1:n1];y1<-xy[-(1:n1)]
  outx<-sum(x1>max(y1))+sum(x1<min(y1))
  outy<-sum(y1>max(x1))+sum(y1<min(x1))
  reps[i]<-as.integer(max(c(outx,outy))>max(c(tx,ty)))
}
p<-mean(reps)
paste("检验的p值为：",p)
```
