---
title: "Homework1"
author: "SA23204190"
date: "2023-9-18"
output: rmarkdown::html_vignette
vignette: >
  %\VignetteIndexEntry{Homework1}
  %\VignetteEngine{knitr::rmarkdown}
  %\VignetteEncoding{UTF-8}
---

```{r setup, include=FALSE}
knitr::opts_chunk$set(echo = TRUE)
```

## Question1

利用逆变换方法，复现函数sample的部分功能（replace=TRUE）。并且给出若干算例。

## Answer1

解题思路：第一步：首先根据给定的随机变量值与对应概率写出概率分布函数；第二步：然后在$F^{-1}(u)=\inf{\{x:F(x)\geq u\}}$意义下求概率分布函数的逆函数；第三步：生成数目为size的服从$U(0,1)$的随机数；第四步：对每个生成的随机数u，判断$F^{-1}(u)$的值，存入向量中。

解题过程：
```{r  echo=TRUE}
my.sample<-function(x,size,Prob=rep(1/length(x),length(x))){
  if(sum(Prob)!=1){
    stop("输入的概率之和必须为1！")
  }
  if(length(x)!=length(Prob)){
    stop("输入的x与Prob个数不对应！")
  }
  if(length(size)!=1){
    stop("输入的size必须是一个数字！")
  }
  if(!is.numeric(size)){
    stop("输入的size必须是数字型！")
  }
  n<-1:length(x)
  u<-runif(size)
  f<-cumsum(Prob)
  output<-x[findInterval(u,f)+1]
  return(output)
}

```

算例一：

给定向量x=(1,2,3,4)，并且指定向量x中每个元素的概率Prob=(0.1,0.1,0.2,0.6),利用编写的my.sample函数，生成10000个相应的随机样本。

```{r echo=FALSE}
set.seed(12345)
x<-c(1,2,3,4);Prob<-c(0.1,0.1,0.2,0.6);n<-10000
result1<-my.sample(x,n,Prob = Prob)
print("结果中数字1的数目有：")
summary(result1==1)
print("结果中数字2的数目有：")
summary(result1==2)
print("结果中数字3的数目有：")
summary(result1==3)
print("结果中数字4的数目有：")
summary(result1==4)
```

算例二：
给定向量x=(1,2,3,4)，不指定概率向量,利用编写的my.sample函数，生成10000个相应的随机样本。

```{r echo=FALSE}
x<-c(1,2,3,4);n<-10000
result2<-my.sample(x,n)
print("结果中数字1的数目有：")
summary(result2==1)
print("结果中数字2的数目有：")
summary(result2==2)
print("结果中数字3的数目有：")
summary(result2==3)
print("结果中数字4的数目有：")
summary(result2==4)
```

算例三：
给定向量x=("a","b","c"),不指定概率向量，利用编写的my.sample函数，生成10000个相应的随机样本。

```{r echo=FALSE}
x<-c("a","b","c");n<-10000
result3<-my.sample(x,n)
print("结果中等于‘a’的数目有：")
summary(result3=="a")
print("结果中等于‘b’的数目有：")
summary(result3=="b")
print("结果中等于‘c’的数目有：")
summary(result3=="c")
```

## Question2

已知标准拉普拉斯分布的密度函数$f(x)=\frac{1}{2}e^{-|x|},x\in R$。使用逆变换法生成大小为1000的随机样本服从该分布。使用本章所示的方法之一将生成的样本与目标分布进行比较。

## Answer2

解题思路：由于标准拉普拉斯分布的分布函数为$$F(x)=\begin{cases} \frac{1}{2} e^x,x\leq 0\\
1-\frac{1}{2}e^x,x>0
\end{cases}$$得到反函数：$$F^{-1}(u)=\begin{cases}
\ln{(2u)},u\leq \frac{1}{2}\\
-\ln(2-2u),u> \frac{1}{2}
\end{cases}$$
根据反函数生成服从标准拉普拉斯分布的随机数。

解题过程：
```{r}
u<-runif(1000)
x<-ifelse(u<0.5,log(2*u),-log(2-2*u))
hist(x,prob=TRUE,xlim=c(-10,10),main=expression(f(x)==0.5*exp(-abs(x))))
curve(0.5*exp(-abs(x)),col="green",add=TRUE)
```

## Question3

使用接受-拒绝法写出一个能够生成n个服从$Beta(a,b)$分布的随机数的函数my.beta。使用my.beta生成1000个服从$Beta(2,3)$分布的随机数，画出直方图并且叠加理论$Beta(2,3)$的密度函数曲线。

## Answer3

解题思路：对于my.beta函数应该有三个输入的参数，分别是生成的随机数数目n，和贝塔分布的两个参数x1,y1。首先我们选取g(x)=1，然后根据具体的贝塔参数算出来合适的c值，使用接受拒绝法，利用循环体不断生成随机数直到数目达到n

解题过程：
```{r echo=TRUE}
my.beta<-function(n,x1,y1){
  #n为生成的随机数数目，x1是贝塔分布的第一个参数，x2是贝塔分布的第二个参数。
  y<-rep(0,n)#生成长度为n的初始向量y
  k<-0 #k为计数器，记录生成的随机数的数目
  c=(x1-1)^(x1-1) *(y1-1)^(y1-1) *(x1+y1-2)^(2-x1-y1) #根据两个参数算出合适的c值
  while (k<n) {
    u<-runif(1)
    x<-runif(1)
    parametor<- x^(x1-1) *(1-x)^(y1-1)
    if(parametor/c >u){
      k <- k+1
      y[k] <- x
    }
  }
  return(y) #返回最后结果
}
x<-my.beta(1000,2,3)
hist(x,prob=TRUE,main=expression(f(x)==12*x(1-x)^2))
curve(12*x*(1-x)^2,col="green",add=TRUE)
```

## Question4

现有密度函数$f_e(x)=\frac{3}{4}(1-x^2)$。要求写出函数my.fe，能够生成指定数量n的服从密度函数为$f_e$随机数，并且做出大样本的直方图叠加密度函数曲线。

## Answer4

解题思路：

解题过程：
```{r}
my.fe<-function(n){
  #n为生成的随机数数目
  y<-rep(0,n)#生成长度为n的初始向量y
  k<-0 #k为计数器，记录生成的随机数的数目
  while (k<n){
    u<-runif(1,min=-1,max = 1)
    x<-runif(1,min = -1,max = 1)
    parametor<- 1-x^2
    if(parametor >u){
      k <- k+1
      y[k] <- x
    }
  }
  return(y) #返回最后结果
}
  x<-my.fe(1000)
  hist(x,prob=TRUE,main=expression(f(x)==0.75(1-x^2)))
  curve(0.75*(1-x^2),col="green",add=TRUE)
```


##Question5

针对密度函数$f_e(x)=\frac{3}{4}(1-x^2)$，有人提出如下生成对应密度函数随机数方法：生成独立同分布随机变量$U_1,U_2,U_3$服从$U(-1,1)$，如果$|U_3|>|U_2|,|U_3|>|U_1|$则输入$U_2$,否则输入$U_3$。证明这种方法的正确性。

##Answer5
证明：设$U_1,U_2,U_3$是独立同分布的随机变量服从$U(-1,1)$。设函数$$U=\begin{cases}
U_2,when|U_3| \geq |U_2| and |U_3| \geq |U_1| \\
U_3,ohterwise
\end{cases}$$
我们只需证明U的密度函数与$f_e(x)$相同，即可证明结论。
设$U_1,U_2,U_3$的次序统计量为$U_{(1)},U_{(2)},U_{(3)}$。则U等价于分别以$\frac{1}{2}$取$U_{(1)},U_{(2)}$。则U的分布函数为：$$\frac{1}{2}+\frac{3}{4}x-\frac{1}{4}x^3$$
则U的密度函数为：$$\frac{3}{4}(1-x^2)$$
与$f_e(x)$相同。故证毕。