---
title: "Homework4"
author: "SA23204190"
date: "2023-10-16"
output: rmarkdown::html_vignette
vignette: >
  %\VignetteIndexEntry{Homework4}
  %\VignetteEngine{knitr::rmarkdown}
  %\VignetteEncoding{UTF-8}
---

```{r setup, include=FALSE}
knitr::opts_chunk$set(echo = TRUE)
```

## Question1

考虑m=1000个假设，其中前95%个原假设成立，后5%对立假设成立。在原假设之下，p-值服从U(0,1)分布，在对立假设之下，p-值服从$Beta(0.1,1)$分布(可以使用rbeta生成，应用Benferroni校正与B-H校正应用于生成的m个独立的p-值(应用p.adjust))。得到校正后的p-值，与$\alpha=0.1$比较确定是否拒绝原假设。基于M=1000次模拟，可以估计FWER,FDR,TPR,输出到表格中。

## Answer1

解题过程：
```{r}
set.seed(12345)
TPR.BH<-numeric(1000)
TPR.bonf<-numeric(1000)
FDR.BH<-numeric(1000)
FDR.bonf<-numeric(1000)
VBH<-0;SBH<-0;UBH<-0;TBH<-0
vbonf<-0;sbonf<-0;ubonf<-0;tbonf<-0
for (i in 1:1000) {
  x<-runif(950,0,1)
  y<-rbeta(50,0.1,1)
  p<-sort(c(x,y))
  plocation<-order(c(x,y))
  padj1<-p.adjust(p,method = "BH")
  padj2<-p.adjust(p,method = "bonferroni")
  for (j in 1:950) {
    if(padj1[plocation[j]]<0.1){VBH<-VBH+1}
    else{UBH<-UBH+1}
  }
  for (j in 951:1000) {
    if(padj1[plocation[j]]<0.1){SBH<-SBH+1}
    else{TBH<-TBH+1}
  }
   for (j in 1:950) {
    if(padj2[plocation[j]]<0.1){vbonf<-vbonf+1}
    else{ubonf<-ubonf+1}
  }
  for (j in 951:1000) {
    if(padj2[plocation[j]]<0.1){sbonf<-sbonf+1}
    else{tbonf<-tbonf+1}
  }
  TPR.BH[i]<-SBH/(SBH+TBH)
  TPR.bonf[i]<-sbonf/(sbonf+tbonf)
  FDR.BH[i]<-VBH/(VBH+SBH)
  FDR.bonf[i]<-vbonf/(vbonf+sbonf)
}

round(c(TPR.BH=mean(TPR.BH),TPR.bonf=mean(TPR.bonf),FDR.BH=mean(FDR.BH),FDR.bonf=mean(FDR.bonf)),4)

```

## Question2

假设总体是参数为$\lambda$的指数分布，则参数$\lambda$的MLE$\hat{\lambda}=\frac{1}{\bar{X}}$,其中$\bar{X}$为样本均值。可以得出$\hat{\lambda}$的期望为$\frac{n\lambda}{n-1}$,所以估计的偏差为$\frac{\lambda}{n-1}$。$\hat{\lambda}$的标准差为$\frac{n\lambda}{(n-1)\sqrt{n-2}}$。
进行仿真研究以验证Bootstap方法的性能参数$\lambda=2$。样本大小n=5,10,20。bootstrap方法生成次数B=1000。模拟重复次数m=1000。bootstrap偏差均值与标准差与理论值作比较，并且解释结果。

## Answer2

解题过程：

当n=5时候：
```{r}
set.seed(12345)
m<-1000;B<-1000;n<-5;lambda<-2
x<-rexp(n,2)
hatlambda<-1/mean(x)
se.samp<-2*n/(n-1)*(n-2)^{-0.5}
lambdastar<-numeric(B)
bias<-numeric(m)
se.boot<-numeric(m)
for (i in 1:m) {
for (b in 1:B) {
  xstar<-sample(x,replace = TRUE)
  lambdastar[b]<-1/mean(xstar)

}
 bias[i]<-mean(lambdastar)-lambda
 se.boot[i]<-sd(lambdastar)
}

round(c(bias=mean(bias),se.boot=mean(se.boot),se.samp=se.samp),3)


```
当n=10时
```{r}
mm<-1000;B<-1000;n<-10;lambda<-2
x<-rexp(n,2)
hatlambda<-1/mean(x)
se.samp<-2*n/(n-1)*(n-2)^{-0.5}
lambdastar<-numeric(B)
bias<-numeric(m)
se.boot<-numeric(m)
for (i in 1:m) {
for (b in 1:B) {
  xstar<-sample(x,replace = TRUE)
  lambdastar[b]<-1/mean(xstar)

}
 bias[i]<-mean(lambdastar)-lambda
 se.boot[i]<-sd(lambdastar)
}

round(c(bias=mean(bias),se.boot=mean(se.boot),se.samp=se.samp),3)
```
当n=20时：
```{r}
m<-1000;B<-1000;n<-20;lambda<-2
x<-rexp(n,2)
hatlambda<-1/mean(x)
se.samp<-2*n/(n-1)*(n-2)^{-0.5}
lambdastar<-numeric(B)
bias<-numeric(m)
se.boot<-numeric(m)
for (i in 1:m) {
for (b in 1:B) {
  xstar<-sample(x,replace = TRUE)
  lambdastar[b]<-1/mean(xstar)

}
 bias[i]<-mean(lambdastar)-lambda
 se.boot[i]<-sd(lambdastar)
}

round(c(bias=mean(bias),se.boot=mean(se.boot),se.samp=se.samp),3)
```

## Question3

根据例题7.2，得到关性统计量的bootstrap t置信区间估计

## Answer3

解题过程：
```{r}
library(bootstrap)
set.seed(12345)
B<-1000
alpha<-0.05
se.theta<-0.115
n<-nrow(law)
theta<-cor(law[1],law[2])
thetastar<-numeric(B)
se.thetastar<-numeric(B)
boot<-numeric(B)
gpa<-numeric(B)
for (i in 1:B) {
  j<-sample(1:n,replace = TRUE)
  last<-law$LSAT[j]
  gpa<-law$GPA[j]
  thetastar[i]<-cor(gpa,last)
}

for (i in 1:B) {
  for (j in 1:B) {
    k<-sample(1:n,replace = TRUE)
    last<-law$LSAT[k]
    gpa<-law$GPA[k]
    boot[j]<-cor(last,gpa)
  }
  se.thetastar[i]<-sd(boot)
}
tstar<-unname(quantile((thetastar-theta)/se.thetastar,1-alpha/2))
d1<-theta-tstar*se.theta
d2<-theta+tstar*se.theta
paste("最终得到的置信区间为[",d1,",",d2,"]")

```
